dict-vec-IT-oxt/dictionaries/venetan.aff
FLAG long
# interogativi sekonda parsona plural
SFX I4 Y 4
SFX I4 0 -u .	cl:interrogative
SFX I4 0 -o .	cl:interrogative	# padoan de ŧità, viŧentin de ŧità, polexan de ŧità, veronexe de ŧità
SFX I4 0 -vu .	cl:interrogative
SFX I4 0 -vo .	cl:interrogative	# pavan

# interogativi tèrŧa parsona (senŧa èle vanesente)
SFX I5 Y 12
SFX I5 0 -l [^lmnr]	cl:interrogative
SFX I5 0 -lo [^almnr]	cl:interrogative
SFX I5 0 -la [^almnr]	cl:interrogative is:femenine
SFX I5 0 -li [^almnr]	cl:interrogative is:plural
SFX I5 0 -ɉi [^a]	cl:interrogative is:plural	# pavan
SFX I5 e i-li e	cl:interrogative is:plural	# viŧentin
SFX I5 0 -le [^almnr]	cl:interrogative is:plural is:femenine
SFX I5 a e-lo a	cl:interrogative
SFX I5 a e-la a	cl:interrogative is:femenine
SFX I5 a e-li a	cl:interrogative is:plural
SFX I5 a e-ɉi a	cl:interrogative is:plural	# pavan
SFX I5 a e-le a	cl:interrogative is:plural is:femenine

# interogativi tèrŧa parsona (senŧa èle vanesente)
SFX I6 Y 6
SFX I6 o 0 [^n]-lo	cl:interrogative
SFX I6 o a -lo	cl:interrogative is:femenine
SFX I6 o i -lo	cl:interrogative is:plural
SFX I6 e-lo i-li e-lo	cl:interrogative is:plural	# đulian
SFX I6 e-lo i-ɉi e-lo	cl:interrogative is:plural	# pavan
SFX I6 o e -lo	cl:interrogative is:plural is:femenine

# interogativi tèrŧa parsona (ko èle vanesente)
SFX I7 Y 8
SFX I7 0 -ƚo [^a]	cl:interrogative
SFX I7 0 -ƚa [^a]	cl:interrogative is:femenine
SFX I7 0 -ƚi [^a]	cl:interrogative is:plural
SFX I7 0 -ƚe [^a]	cl:interrogative is:plural is:femenine
SFX I7 a e-ƚo a	cl:interrogative
SFX I7 a e-ƚa a	cl:interrogative is:femenine
SFX I7 a e-ƚi a	cl:interrogative is:plural
SFX I7 a e-ƚe a	cl:interrogative is:plural is:femenine

# interogativi tèrŧa parsona (ko èle vanesente)
SFX I8 Y 4
SFX I8 o a -ƚo	is:femenine
SFX I8 o i -ƚo	is:plural
SFX I8 e-ƚo i-ƚi e-ƚo	is:plural	# paduan, đulian
SFX I8 o e -ƚo	is:plural is:femenine


# sonoriđaŧion final
# NÒTA: tute le vokali le pòl kaskar, fòra ke la `a` e la `e` derivante da un femenil plural de la prima deklinaŧion latina
# NÒTA: na koa konsonàntega ’té la sílaba ke la vièn prima la ostàkola de pi l’ apòkope
# NÒTA: le konsonanti ke le favorise de pi l’ apòkope le xé, in órden: r, l, n, m (ponto krítego), frikative (f/v, ŧ/đ, s/x), afrikae (c/ɉ), okluxive (t/d, g/k, p/b, m, n, ñ)
SFX A0 Y 54
SFX A0 e 0 [aeèiíoòu][^aàeéèiïíoóòuüúñ]e
SFX A0 go k [aeèoòu]go
SFX A0 go k [aeèoòu]ngo
SFX A0 o 0 [aeèiíoòu][^aàeéèiïíoóòuüúgñ]o	# -igo sol ke par `figo`
SFX A0 o 0 [^i]go	# -igo sol ke par `figo`
SFX A0 o 0 [^f]igo	# -igo sol ke par `figo`
SFX A0 e 0 [aeèiíoòu][lrn][^aàeéèiïíoóòuüúñ]e
SFX A0 o 0 [aeèiíoòu][lrn][^aàeéèiïíoóòuüúgñ]o
SFX A0 e 0 [aeèiíoòu]s[kpt]e
SFX A0 o 0 [aeèiíoòu]s[kpt]o
SFX A0 be p [aeèiíoòu][lrns]be
SFX A0 bo p [aeèiíoòu][lrns]bo
SFX A0 de t [aeèiíoòu][lrns]de
SFX A0 do t [aeèiíoòu][lrns]do
SFX A0 do t [aeèiíoòu]do
SFX A0 đe ŧ [aeèiíoòu]đe
SFX A0 đe ŧ [aeèiíoòu][lrn]đe
SFX A0 đo ŧ [aeèiíoòu]đo
SFX A0 đo ŧ [aeèiíoòu][lrn]đo
SFX A0 ŧe f [aeèiíoòu]ŧe
SFX A0 ŧe f [aeèiíoòu][lrn]ŧe
SFX A0 ŧo f [aeèiíoòu]ŧo
SFX A0 ŧo f [aeèiíoòu][lrn]ŧo
SFX A0 ɉe c [aeèiíoòu]ɉe
SFX A0 ɉe c [aeèiíoòu][lrn]ɉe
SFX A0 ɉo c [aeèiíoòu]ɉo
SFX A0 ɉo c [aeèiíoòu][lrn]ɉo
SFX A0 me n [aeèiíoòu]me
SFX A0 me n [aeèiíoòu][lrn]me
SFX A0 mo n [aeèiíoòu]mo
SFX A0 mo n [aeèiíoòu][lrn]mo
SFX A0 mo m [aeèiíoòu]mo	# pavan
SFX A0 mo m [aeèiíoòu][lrn]mo	# pavan
SFX A0 ve f [aeèiíoòu]ve
SFX A0 ve f [aeèiíoòu][lrn]ve
SFX A0 vo f [aeèiíoòu]vo
SFX A0 vo f [aeèiíoòu][lrn]vo
SFX A0 xe s [aeèiíoòu]xe
SFX A0 xe s [aeèiíoòu][lrn]xe
SFX A0 xo s [aeèiíoòu]xo
SFX A0 xo s [aeèiíoòu][lrn]xo
SFX A0 ñe in [aeèoòu]ñe
SFX A0 ño in [aeèoòu]ño
SFX A0 ñe n [iò]ñe
SFX A0 ño n [iò]ño
SFX A0 ñe nc [aeèiíoòu]ñe	# belunexe
SFX A0 ño nc [aeèiíoòu]ño	# belunexe
SFX A0 e 0 [aeèoòu]ñe
SFX A0 e 0 [aeèiíoòu][lrn]ñe
SFX A0 o 0 [aeèiíoòu][lrn]ño
SFX A0 o 0 [aeèiíoòu]ño
SFX A0 i 0 [^đŧ]i
SFX A0 đi ŧ đi
SFX A0 xi s xi

#SFX A0 e 0 [^aàeéèiïíoóòuüúlrnñ]e
#SFX A0 e 0 [aeèioòu][lr]e
#SFX A0 e 0 [aeèioòur]ne
#SFX A0 de t de
#SFX A0 đe ŧ đe
#SFX A0 me n me
#SFX A0 ve f ve
#SFX A0 xe s xe
#SFX A0 e 0 [^i]ñe
#SFX A0 ñe in [^i]ñe
#SFX A0 ñe n iñe
#SFX A0 ñe nc ñe	# belunexe
#SFX A0 o 0 [^aàeéèiïíoóòuüúlrnñ]o
#SFX A0 o 0 [aeèioòu][lr]o
#SFX A0 o 0 [aeèioòur]no
#SFX A0 bo p bo
#SFX A0 đo ŧ đo
#SFX A0 fo ŧ fo
#SFX A0 ɉo c ɉo
#SFX A0 do t do
#SFX A0 go k figo	# -igo sol ke par `figo`
#SFX A0 go k [^i]go	# -igo sol ke par `figo`
#SFX A0 go k [^f]igo	# -igo sol ke par `figo`
#SFX A0 mo n [^r]mo
#SFX A0 vo f vo
#SFX A0 xo s xo
#SFX A0 o 0 [^i]ño
#SFX A0 ño in [^i]ño
#SFX A0 ño n iño
#SFX A0 ño nc ño	# belunexe
#SFX A0 i 0 i

# Census:
# jòto/M2
# pícol/M0M2
# mal/M1M2
# aflito/M2F0F3
# moltonon/F0X0
# kolar/M0M1M2
# cèn/M0M2F0F3
# pulđo/M1M2F0F3
# aka/F2
# umanista/M2F2
# 	đenoexa/M2F2
# 	poèta/M2F2
# 	grena/M2F2
# kađion/F1F2

# paròle singolari maskoline (C > -o, à > ao, ó > oo, é > ee)
SFX M0 Y 4
SFX M0 à ao à
SFX M0 é ee é
SFX M0 ó oo ó
SFX M0 0 o [^aàeéioó]

# paròle singolari maskoline (C > -e, o > e)
# se ge xé M1, lora ge xé anka M2
SFX M1 Y 2
SFX M1 0 e [^aàeéioó]
SFX M1 o e o

# paròle plurali maskoline (C > -i, o > i|[^i]o, io > i, [ae] > i, à > ai, é > ei, ó > oi)
SFX M2 Y 9
SFX M2 0 i/Pd [^aàeéioó]	is:plural
SFX M2 o i/Pd [^i]o	is:plural
SFX M2 io i/Pd io	is:plural
SFX M2 o i/Pd io	is:plural
SFX M2 a i/Pd a	is:plural
SFX M2 e i/Pd e	is:plural
SFX M2 à ai/Pd à	is:plural
SFX M2 é ei/Pd é	is:plural
SFX M2 ó oi/Pd ó	is:plural

# paròle plurali maskoline mono-silabiŧi (o > i|io)
SFX M3 Y 1
SFX M3 o i/Pd [^aeiouàèéíòóú]io	is:plural

# paròle plurali maskoline antigi (go > xi|[eèi]go)
SFX M4 Y 1
SFX M4 go xi/Pd [eèi]go	is:plural

# paròle singolari femenili (C > -a, o > a)
SFX F0 Y 2
SFX F0 o a o	is:femenine
SFX F0 0 a [^aeio]	is:femenine

# paròle singolari femenili (C > -e)
SFX F1 Y 1
SFX F1 0 e [^aeio]	is:femenine

# paròle plurali femenili (C > -i, e > i|[^i]e, ie > i, a > e)
SFX F2 Y 6
SFX F2 0 i [^aeio]	is:plural is:femenine
SFX F2 e i [^i]e	is:plural is:femenine
SFX F2 e 0 ie	is:plural is:femenine
SFX F2 a e a	is:plural is:femenine
SFX F2 a 0 ía	is:plural is:femenine	# pavan
SFX F2 ada è ada	is:plural is:femenine	# pavan

# paròle plurali femenili (C > -e, o > e)
SFX F3 Y 2
SFX F3 0 e [^aeio]	is:plural is:femenine
SFX F3 o e o	is:plural is:femenine

# paròle singolari maskoline: đontamento de -io a le paròle in [lnr] / -o (o>io|[^cijɉñ]o, [lnr] > -io)
SFX A1 Y 2
SFX A1 o io [^cijɉñ]o
SFX A1 0 io [lnr]

# paròle singolari femenili: đontamento de -ia a le paròle in [lnr] / -a/o ([ao] > ia)
SFX A2 Y 3
SFX A2 a ia/F2 [^cijɉñ]a	is:femenine
SFX A2 o ia/F2 [^cijɉñ]o	is:femenine
SFX A2 0 ia [lnr]	is:femenine

# paròle senŧa đèner plurali ([aeo] > i, [lnr] > -e/i)
SFX X0 Y 5
SFX X0 0 e [lnr]
SFX X0 a i/Pd a	is:plural
SFX X0 e i/Pd e	is:plural
SFX X0 o i/Pd o	is:plural
SFX X0 0 i/Pd [lnr]	is:plural

# paròle astrati senŧa đèner (-ade > -ae/à/é, -ude > -ú(e))
SFX X1 Y 6
SFX X1 e i ade	is:femenine is:plural
SFX X1 de e ade	is:femenine	# -TĀTE(M) > -ade > -ae
SFX X1 ade à ade	is:femenine	# -TĀTE(M) > -ade > -at > -à
SFX X1 ade è ade	is:femenine	# -TĀTE(M) > -ade > -ae > -è, pavan
SFX X1 ude ú ude	is:femenine
SFX X1 ude úe ude	is:femenine


### Fèltre–Belun ###
